【裁判字號】    98,台上,4890
【裁判日期】    980827
【裁判案由】    違反槍砲彈藥刀械管制條例
【裁判全文】
最高法院刑事判決            九十八年度台上字第四八九０號
上  訴  人  甲○○
上列上訴人因違反槍砲彈藥刀械管制條例案件，不服台灣高等法
院中華民國九十八年六月四日第二審判決（九十八年度上訴字第
一四三四號，起訴案號：台灣板橋地方法院檢察署九十七年度偵
字第一三０五七號），提起上訴，本院判決如下：
    主  文
上訴駁回。
    理  由
按刑事訴訟法第三百七十七條規定，上訴於第三審法院，非以判
決違背法令為理由，不得為之。是提起第三審上訴，應以原判決
違背法令為理由，係屬法定要件。如果上訴理由書狀並未依據卷
內訴訟資料，具體指摘原判決不適用何種法則或如何適用不當，
或所指摘原判決違法情事，顯與法律規定得為第三審上訴理由之
違法情形，不相適合時，均應認其上訴為違背法律上之程式，予
以駁回。本件原判決援引第一審判決所載事實、證據及理由，維
持依想像競合犯之例，從一重論處上訴人甲○○未經許可，寄藏
可發射子彈具有殺傷力之改造手槍罪刑（處有期徒刑三年二月，
併科罰金新台幣五萬元），駁回上訴人在第二審之上訴。對於上
訴人爭執內政部警政署刑事警察局採「性能檢驗法」鑑定扣案改
造手槍係可發射子彈具有殺傷力，而未再依「動能測試法」鑑定
其單位面積動能焦耳是否已達具殺傷力之標準乙節，原判決並說
明，鑑定槍枝有無殺傷力之方法，不以實際試射為唯一方法，鑑
定機關憑其特別之專業知識、經驗，採用其他鑑定方法，且所述
鑑定意見亦符經驗法則與論理法則，並無矛盾或不合常理之處者
，其鑑定結果即非不能採信。內政部警政署刑事警察局為槍枝鑑
定之專責機構，所採鑑定方法，無論「性能檢驗法」或「動能測
試法」，均係以客觀科學方式，輔以專業經驗判斷為之，二者同
屬可信。扣案改造手槍經該局以「性能檢驗法」鑑定，其檢驗方
法包含實際操作、檢測槍枝之機械結構（槍身、滑套、槍管、撞
針、擊錘、扳機等主要零件構造）是否完整與機械性能（進彈、
上膛、閉鎖、擊發等運作性能）是否良好，鑑定結果該槍枝擊發
功能正常，可供擊發適用子彈，研判具有殺傷力等情，有該局民
國九十六年十二月二十日刑鑑字第０九六０一八二八０四號槍彈
鑑定書在卷可稽。經核該局依憑實際操作、檢驗結果及專業知識
經驗，判斷扣案改造手槍具殺傷力，顯非出於推測、擬制而為，
所述鑑定意見與論理法則、經驗法則並無不符，其鑑定意見自屬
可採。況據鑑定證人鄧曉鳳證稱：「性能檢驗法」即國際公認鑑
定槍枝有無殺傷力之標準方法，該局所採與美國聯邦調查局發行
之「法醫學手冊」（Handbook of Forensic Science）內載Func
tion Examinations 及美國各州、英國、澳洲、以色列等國之槍
彈實驗室之鑑定方法雷同等語（見原判決理由三、(一)）。再就卷
附「警政署刑事警察局槍枝殺傷力鑑定說明」以觀，可知依該局
實務長久驗證，非制式槍枝經以「性能檢驗法」鑑定確認有殺傷
力者，如再以「動能測試法」實際試射鑑定者，其於裝填子彈適
當之情況下，最具威力之發射動能，均可達二０焦耳／平方公分
以上，足以穿入人體皮肉層等情（見第一審卷第四四頁）。是以
扣案槍枝擊發子彈之單位面積動能應可達二０焦耳／平方公分以
上，足以穿入人體皮肉層無訛。上訴意旨但憑己見質疑內政部警
政署刑事警察局上開鑑定，指摘原判決有調查未盡、適用法則不
當之違法云云，殊非依據卷內訴訟資料執為指摘之適法第三審上
訴理由。再按量刑之輕重，係屬事實審法院得依職權自由裁量之
事項，苟以行為人之責任為基礎，且已斟酌刑法第五十七條各款
所列情狀而為刑之量定，復未逾越法定刑度，即不容任意指為違
法。上訴意旨對於原判決業已詳為敘明從輕量刑之審酌事項，猶
泛詞質疑是否符合罪刑相當原則云云，亦與法律規定得為第三審
上訴理由之違法情形，不相適合。本件上訴違背法律上之程式，
應予駁回。
據上論結，應依刑事訴訟法第三百九十五條前段，判決如主文。
中    華    民    國  九十八  年    八    月  二十七  日
                      最高法院刑事第十庭
                          審判長法官  花  滿  堂
                                法官  黃  正  興
                                法官  陳  東  誥
                                法官  林  錦  芳
                                法官  洪  昌  宏
      本件正本證明與原本無異
                                      書  記  官
中    華    民    國  九十八  年    八    月  三十一  日
                                                      Ｅ


司法院資訊處製作；財團法人民間司法改革基金會備份。
